臺灣新竹地方法院刑事判決
111年度易字第680號
公  訴  人  臺灣新竹地方檢察署檢察官
被      告  沈百耕



選任辯護人  陳新佳律師
上列被告因妨害秘密案件，經檢察官提起公訴（110年度偵字第1
4313號），本院依簡式審判程序判決如下︰
    主  文
乙○○犯竊錄非公開活動罪，處有期徒刑貳月，如易科罰金，以新
臺幣壹仟元折算壹日。緩刑貳年，緩刑期間付保護管束，並應於
緩刑期間內履行及遵守下列事項：㈠於本案判決確定後壹年內向
公庫支付新臺幣拾萬元；㈡於本案判決確定後壹年內，接受法治
教育課程參場次。扣案之IPHONE手機壹支沒收。
    事  實
一、乙○○基於無故竊錄他人非公開活動之犯意，於民國110年11
    月28日0時許，在新竹市○○大學某系館女廁內，趁邱○○（真
    實年籍姓名詳卷，下稱甲○）如廁之際，無故以其所有之IPH
    ONE手機（IMEI碼：000000000000000號、000000000000000
    號，含SIM卡1張）之錄影功能，跨越廁所隔間，由上往下拍
    攝，竊錄甲○如廁之非公開活動影片2段。嗣因甲○察覺有異
    ，遂大聲喝斥乙○○，適邱奕霖行經該處出面協助，並在上開
    手機內發現乙○○竊錄之影片2段後報警，經警扣得上開手機1
    支，始查悉上情。
二、案經甲○訴由新竹市警察局第二分局報告臺灣新竹地方檢察
    署偵查起訴。
    理  由
一、本件被告乙○○所犯之罪，非死刑、無期徒刑、最輕本刑為3
    年以上有期徒刑之罪，或高等法院管轄第一審之案件，被告
    於本院準備程序進行中，就被訴事實為有罪之陳述，經本院
    認合於刑事訴訟法第273條之1第1項之規定，裁定進行簡式
    審判程序，合先敘明。
二、認定犯罪事實所憑之證據及認定之理由：
    上揭犯罪事實，業據被告迭於警詢、偵查、本院準備程序及
    簡式審判程序時均坦承不諱（偵卷第6頁至第7頁、第37頁至
    第39頁、第48頁、本院卷第120頁、第126頁至第127頁），
    核與被害人即告訴人甲○、證人邱奕霖於警詢、偵查之指訴
    、證述情節大致相符（偵卷第8頁至第10頁、第77頁至第78
    頁），並有新竹市政府警察局第二分局搜索扣押筆錄、扣押
    物品目錄表各1份、現場暨上開手機畫面翻拍照片、監視器
    錄影畫面翻拍照片數張、Cellebrite軟體還原手機使用紀錄
    之Device Events結果1份（偵卷第11頁至第20頁、第66頁至
    第71頁、第86頁至第88頁）附卷可稽，是認被告上開任意性
    自白內容與事實相符，堪以採信。綜上，本案事證明確，被
    告犯行洵堪認定，應依法論科。
三、論罪科刑：
㈠、核被告所為係犯刑法第315條之1第2款之竊錄非公開活動罪。
㈡、爰以行為人之責任為基礎，審酌被告為滿足個人偷窺私慾，
    竟起惡念，利用手機竊錄告訴人如廁時之非公開活動，嚴重
    侵害告訴人之個人隱私，使告訴人形成莫大之心理恐懼，所
    為應予嚴正非難，惟考量其自始坦承犯行，前未有何論罪科
    刑暨執行紀錄，且其犯後主動延後畢業並減少在校活動、固
    定接受心理諮商治療、提出道歉信及公益捐款等措施，堪信
    其確有悔意，另衡酌被告犯罪之動機、手段、目的、告訴人
    所受之損害，兼衡其自承目前大學在學中，沒有其他工作經
    驗，家庭及經濟狀況小康，經濟來源由父母支出等一切情狀
    ，量處如主文所示之刑，並諭知易科罰金之折算標準。
㈢、又緩刑係附隨於有罪判決的非機構式之刑事處遇，其主要目
    的在達成受有罪判決之人，在社會中重新社會化之人格重建
    功能。此所以緩刑宣告必須附帶宣告緩刑期間之意義所在。
    再者，緩刑制度首重再犯罪的預防，唯有對受判決人本身有
    充分瞭解，例如依其過去生涯，可知犯罪行為人所曾接受的
    教育，從犯罪的狀態瞭解行為人的行為動機、目的，從犯罪
    後態度推知行為人對其行為的看法，從生活狀況與環境推測
    其將來的發展等；才能判斷其在緩刑期間，與之後的生活中
    是否會再犯罪。亦即藉由前述各種因素對犯罪行為人為整體
    評價，作為法院判斷該行為人是否適宜被宣告緩刑，以及進
    一步依據個案情況決定緩刑期間，及所應採取的積極協助措
    施，並將之作為緩刑宣告的負擔或條件（最高法院101年度
    台上字第5586號判決意旨參照）。
㈣、末查，被告前未曾因故意犯罪而受有期徒刑以上刑之宣告，
    有臺灣高等法院被告前案紀錄表1份在卷足考（本院卷第13
    頁），其因一時失慮致罹刑章，雖拍攝影片不及外流，然該
    情境仍造成告訴人因遭窺探，致深感不安、沉痛、害怕，且
    經過數月餘尚心有餘悸而堅拒商談和解，所造成之陰影、負
    面影響非微，惟念及被告除始終坦承犯行外，犯後積極勇敢
    正視、面對自己之錯誤，為避免重蹈覆轍而主動接受心理諮
    詢疏導，而在治療過程中復以隨身不帶具有拍攝功能手機之
    方式排除再度犯錯可能，又為減輕對告訴人之損害、降低其
    心理不適感，暫停在校活動防免與告訴人不經意之接觸，另
    願將賠償金全數捐贈公益以回饋社會，堪認被告確有悔意且
    誠摯實施諸多補償措施，經此偵審程序及刑罰之警告後，當
    已知所警惕，而得改過遷善，另因緩刑制度設計上搭配有緩
    刑撤銷事由，故倘被告於緩刑期間內有再犯他罪或違反緩刑
    負擔等情形，緩刑宣告將有受撤銷之虞，而此緩刑撤銷之警
    告效果亦足促使被告反省並謹慎行動。從而，本院就告訴人
    之觀感、被告之態度等反覆思考再三，因認被告所宣告之刑
    ，以暫不執行為當，爰併予宣告緩刑2年。
㈤、此外，考量本案犯罪情節，被告所為上開犯行，顯係因未有
    正確之性別平等、互動之觀念、心態有所偏差且法治觀念不
    足所致，認實有加強其法治教育之必要，引以為戒，進而慎
    行，日後能習得尊重法治之觀念，彌補本案犯罪所生危害並
    深切記取教訓，故本院認有課予被告一定負擔之必要，爰依
    刑法第74條第2項第4款、第8款規定，命被告應於本判決確
    定之日起1年內，應向公庫支付新臺幣10萬元，接受3場次之
    法治教育課程，以冀導正其法律觀念。併依刑法第93條第1
    項第2款之規定，諭知於緩刑期間付保護管束，俾能由觀護
    人予以適當督促，發揮附條件緩刑制度之立法美意及避免短
    期自由刑執行所肇致之弊端，以期符合本件緩刑目的。倘被
    告違反上開應行負擔之事項且情節重大，依刑法第75條之1
    第1項第4款之規定，其緩刑之宣告仍得由檢察官向本院聲請
    撤銷，併此敘明。
四、沒收：
　　按刑法第315條之1、第315條之2規定竊錄內容之附著物及物
    品，不問屬於犯人與否，沒收之，刑法第315條之3定有明文
    。經查，扣案之IPHONE手機1支，係被告用以竊錄告訴人非
    公開活動及儲存本案犯行所攝影像之物，業據被告於警詢及
    偵查中供述明確（偵卷第7頁、第39頁、第48頁背面），並
    有該手機畫面檔案翻拍照片4張為憑（偵卷第18頁至第19頁
    ），爰依前揭規定，該扣案手機不問屬於犯人與否，應予宣
    告沒收。
據上論斷，應依刑事訴訟法第273條之1第1項、第299條第1項前
段，判決如主文。
本案經檢察官陳昭德提起公訴，檢察官邱宇謙到庭執行職務。
中　　華　　民　　國　　111 　年　　10　　月　　18 　日
                  刑事第八庭  法　官  楊數盈
以上正本證明與原本無異。
如不服本判決應於收受本判決後20日內向本院提出上訴書狀，上
訴書狀應敘述具體理由。上訴書狀未敘述上訴理由者，應於上訴
期間屆滿後20日內補提理由書狀於本院（均須按他造當事人之人
數附繕本）「切勿逕送上級法院」。
告訴人或被害人如對於本判決不服者，應具備理由請求檢察官上
訴，其上訴期間之計算係以檢察官收受判決正本之日期為準。
中　　華　　民　　國　　111 　年　　10　　月　　18　　日
　　　　　　　　　　　　　  　書記官  陳采薇 　　　
附錄本案論罪科刑法條
刑法第315條之1
有下列行為之一者，處3年以下有期徒刑、拘役或30萬元以下罰
金：
一、無故利用工具或設備窺視、竊聽他人非公開之活動、言論、
    談話或身體隱私部位者。
二、無故以錄音、照相、錄影或電磁紀錄竊錄他人非公開之活動、言論、談話或身體隱私部位者。